臺灣板橋地方法院刑事判決　　　　　　　　　　　　九十一年度易字第一六五號
　　公　訴　人　臺灣板橋地方法院檢察署檢察官
　　被　　　告　Ｇ○○　男　三.
　　　　　　　　申○○　男　二.
　　　　　　　　子○○　女　三.
　　　　　　　　酉○○　女　二.
　　　　　　　　甲○○　男　二.
　　　　　　　　Ｒ○○　男　二.
　　　　　　　　Ｄ○○　男　三.
　　　　　　　　壬○○　男　三.
　　　　　　　　丙○○　女　四.
　　　　　　　　Ｑ○○　男　三.
　　　　　　　　戌○○　男　四.
　　　　　　　　Ｐ○○　男　三.
　　　　　　　　午○○　男　三.
　　　　　　　　Ｃ　○
　　　　　　　　丑○○　男　三.
右列被告因賭博等案件，經檢察官提起公訴（九十年度偵字第八一六二號），本院判
決如左：
    主  文
Ｇ○○、申○○、子○○、酉○○、甲○○、Ｒ○○共同以賭博為常業，Ｇ○○處有
期徒刑伍月，子○○累犯，處有期徒刑肆月，申○○、酉○○、甲○○、Ｒ○○均處
有期徒刑參月，以上所處有期徒刑如易科罰金，均以參佰元折算壹日。扣案賭資新臺
幣陸萬零伍佰參拾元、代幣壹萬玖仟貳佰伍拾枚、會員名冊壹批、員工名冊貳張、會
員卡貳佰柒拾張、帳冊壹本、報表貳拾伍張、出珠單參佰貳拾張、機臺號碼牌肆佰柒
拾張、電子遊戲機外殼壹佰零壹部、積體電路板壹佰拾壹片（含「柏青哥」捌拾片、
「超八」拾片、「七ＰＫ」拾片及「大型賓果」拾壹片）、電腦（含鍵盤）壹部、印
表機壹部、監視器鏡頭壹拾陸具、螢幕壹部、分格器壹部、計分卡參佰拾張、主機電
腦壹部、點珠機參部及小鋼珠參拾萬顆均沒收。
Ｄ○○、壬○○、丙○○、Ｑ○○、戌○○、Ｐ○○、午○○、Ｃ○、丑○○在公眾
得出入之場所賭博財物，均處罰金參仟元，如易服勞役，均以參佰元折算壹日。扣案
賭資新臺幣陸萬零伍佰參拾元、代幣壹萬玖仟貳佰伍拾枚、電子遊戲機外殼壹佰零壹
部、積體電路板壹佰拾壹片（含「柏青哥」捌拾片、「超八」拾片、「七ＰＫ」拾片
及「大型賓果」拾壹片）及小鋼珠參拾萬顆均沒收。
    事  實
一、Ｇ○○明知未依電子遊戲場業管理條例辦理營利事業登記者，不得經營電子遊戲
    場業，竟基於常業賭博之犯意，於民國九十年三月間某日起，在臺北縣蘆洲市○○路四二二巷六號之公眾得出入場所，未依電子遊戲場業管理條例就設置電子遊
    戲機供人娛樂之營業級別、機具類別、營業場所管理人及營業場所地址等事項辦
    理營利事業登記，即擅自經營電子遊戲場，擺設賭博性電子遊戲機一百零一部（
    含「七ＰＫ」十部、「超八」十部「大型賓果」乙部、「柏青哥」八十部），並
    僱用與其有常業賭博犯意聯絡之己○○、寅○○、未○○、巳○○（以上四人業
    已先行審結）、亥○○（未到庭，另行審結）、子○○（其前因賭博案件，經本
    院以八十六年度易字第六五三八號判處有期徒刑二月，甫於八十七年五月十八日
    以易科罰金執行完畢）、申○○、酉○○、甲○○、Ｒ○○擔任店內員工，以上
    開電子遊戲機與不特定之人賭博財物，並均恃以為業，申○○、子○○、酉○○
    、甲○○、Ｒ○○之開始受僱時間、每月薪資與擔任工作詳如附表一所示。其賭
    玩方式為：「七ＰＫ」、「超八」、「大型賓果」等電子遊戲機，係先由賭客交
    付現金以一比一或一比二之比例要求開分員開分，再以押分方式與機具對賭，如
    押中，可贏得倍數不等之分數，如未押中，則押注之分數歸機具所有，待賭客不
    再玩時，可依機具顯示之分數按相同比例向店方換取現金；「柏青哥」電子遊戲
    機則是由賭客以每枚新臺幣（下同）十元之價格向店方購買代幣，再以代幣投入
    機具內，每枚代幣可玩二十顆小鋼珠，以之與機具對賭，如押中，可贏得數量不
    等之小鋼珠，如未押中，則所投入之代幣皆歸機具所有，待賭客不再玩時，再將
    所贏得之小鋼珠以數珠機計算數量而換取出珠單後，可持該出珠單向開分員換取
    代幣或現金。
二、Ｄ○○、壬○○、丙○○、Ｑ○○、戌○○、Ｐ○○、午○○、Ｃ○、丑○○先
    後至上開電子遊戲場以店內之電子遊戲機與店方賭博財物，其到達該店開始賭玩
    之時間及賭玩之電子遊戲機種類如附表二所示。
三、嗣於九十年四月二十六日晚間十時許，警於上址查獲賭客丁○○、Ｉ○○、Ａ○○、辰○○、天○○、Ｅ○○、戊○○、癸○○、玄○○、宙○○、地○○、Ｎ
    ○○、Ｆ○○、Ｋ○○、庚○○、辛○○、Ｂ○○、Ｍ○○、Ｈ○○、黃○○、
    Ｏ○○、Ｌ○○、卯○○、宇○○（以上業已先行審結）、乙○○（未到庭，另
    行審結）、午○○、Ｃ○、丑○○、戌○○、Ｄ○○、Ｐ○○、壬○○、Ｑ○○
    、丙○○等人在店內賭玩電子遊戲機，店內員工己○○、寅○○、未○○、巳○○、申○○、子○○、酉○○、亥○○、甲○○及Ｒ○○，與適前往尋找友人之
    Ｊ○○（業已先行審結），並扣得電子遊戲機「七ＰＫ」十部（含積體電路板十
    片）、「超八」十部（含積體電路板十片）、「大型賓果」乙部（含積體電路板
    十一片）、「柏青哥」八十部（含積體電路板八十片）、賭資六萬零五百三十元
    、代幣一萬九千二百五十枚、會員名冊一批、員工名冊二張、會員卡二百七十張
    、帳冊乙本、報表二十五張、出珠單三百二十張、機台號碼牌四百七十張、電腦
    （含鍵盤）乙部、印表機乙部、監視器鏡頭十六具、螢幕一部、分格器乙部、計
    分卡三百十張、點珠機三部及小鋼珠三十萬顆。
四、案經臺北縣政府警察局新莊分局報告臺灣板橋地方法院檢察署檢察官偵查起訴。
    理  由
一、訊之被告Ｇ○○對於右揭常業賭博及未依電子遊戲場業管理條例之規定向主管機
    關臺北縣政府辦理營利事業登記而經營電子遊戲場業之犯罪事實，均自白不諱，
    核與其在偵查中之供述一致，復有扣案賭資六萬零五百三十元、代幣一萬九千二
    百五十枚、會員名冊乙批、員工名冊二張、會員卡二百七十張、帳冊乙本、報表
    二十五張、出珠單三百二十張、機臺號碼牌四百七十張、電子遊戲機外殼一百零
    一部、積體電路板一百十一片（含「柏青哥」八十片、「超八」十片、「七ＰＫ
    」十片及「大型賓果」十一片）、電腦（含鍵盤）乙部、印表機乙部、監視器鏡
    頭十六具、螢幕乙部、分格器乙部、計分卡三百十張、主機電腦乙部、點珠機三
    部及小鋼珠三十萬顆等可資佐證，堪信其等自白應與事實相符。
二、訊之被告申○○、子○○、酉○○、甲○○、Ｒ○○對於對於右開常業賭博之犯
    罪事實，及被告Ｄ○○、壬○○、丙○○、Ｑ○○、戌○○、Ｐ○○、午○○、
    Ｃ○、丑○○對於右揭時地在公眾得出入之場所賭博財物之犯罪事實，均矢口否
    認。被告申○○、子○○、酉○○、甲○○、Ｒ○○對於述時間起分任該店之把
    風、開分、洗分、現場清潔打掃等工作固坦認不諱，然尚辯稱店內客人贏的話不
    能兌換為現金，僅能換寄珠卡繼續玩云云；被告Ｄ○○、壬○○、丙○○、Ｑ○○、戌○○、Ｐ○○、午○○、Ｃ○、丑○○雖坦認於右揭時地把玩電子遊戲機
    之事實，惟辯稱未曾向店家以贏得之分數或小鋼珠兌換現金，亦不知該店是否可
    兌換現金云云。惟查：
    1.該電子遊戲場可供客人將所贏得之小鋼珠依比例換成卡片，所換得之卡片可再
      成代幣繼續賭玩，如不欲續為賭玩亦可向當班主管兌換為現金，至於其他種類
      電子遊戲機則可以所贏得之分數向現場主管兌換現金等情，業據該店負責人Ｇ
      ○○在偵查及本院審理中自承不諱在卷（參偵查卷第一百二十六頁背面及本院
      九十一年十月十四日審判筆錄），核與被告即賭客Ｉ○○、Ａ○○、Ｊ○○、
      辰○○、天○○、戊○○、玄○○、Ｎ○○、Ｆ○○、庚○○、Ｌ○○等在本
      院所供述兌換情形相為一致（參本院九十一年九月十六日、同年月十三日審判
      筆錄），堪認其等所述與事實相符。故被告申○○、子○○、酉○○、甲○○
      、Ｒ○○、Ｄ○○、壬○○、丙○○、Ｑ○○、戌○○、Ｐ○○、午○○、Ｃ
      ○、丑○○否認在該店把玩電子遊戲機可依所贏得之分數或小鋼珠兌換為現金
      云云，並非實在。
    2.再者該電子遊戲場係設於鐵皮屋內，其外有人把風，並設有鏡頭、螢幕及分格
      器等監視器材，客人上門時須由該店人員先查看證件後，再以遙控器打開該屋
      鐵門使之進入把玩，此經被告癸○○、庚○○、Ｑ○○、Ｂ○○、Ｌ○○、宇
      ○○等分於警訊或偵查中供陳甚明（參偵查卷第六十頁、第七十二頁、第九十
      二頁、第二百十八頁背面、第二百二十四頁背面、第二百二十五頁），被告申
      ○○並於偵查及本院審理中明確陳稱擔任把風工作，伊看過的熟客可進入，不
      熟的不得進入，至於新客人則以詢問店內擺設之方式以資確認等語（參偵查卷
      第一百二十五頁，本院九十一年十月十四日審判筆錄），復有扣案監視器（鏡
      頭）、螢幕及分格器等物品足據，顯見該店對上門之人會加以過濾。惟該店既
      對外營業，依理應敞開大門以利顧客上門，是若非因恐為警查獲其內賭博之違
      法情事，當無將大門深鎖並派員看守過濾上門顧客之必要，其目的應係在避免
      遭警上門查緝無疑。又該店擺設之電動玩具柏青哥純為以押注之射倖方式決定
      輸贏，此經被告Ｃ○、戌○○、壬○○、Ｐ○○在本院審理中自承無訛，則依
      常理若不能以贏得之分數兌換財物，實無誘因足以吸引顧客把玩，故賭客即被
      告Ｄ○○、壬○○、丙○○、Ｑ○○、戌○○、Ｐ○○、午○○、Ｃ○、丑○○，及店內工作人員即被告申○○、子○○、酉○○、甲○○、Ｒ○○等人就
      店內確可由顧客以所贏得之分數或小鋼珠換回現金乙節，自難諉為不知，所辯
      稱不知該店可否兌換現金或不能兌換現金云云，即非可採。
    3.又被告申○○、子○○、酉○○、甲○○、Ｒ○○在店內係擔任如附表一所示
      之工作內容，此經被告Ｇ○○指明在卷確實，按被告Ｇ○○既已坦承犯行，應
      無誣指他人以圖飾卸之必要及實益，是其供述應可採信，堪認被告申○○、子
      ○○、酉○○、甲○○、Ｒ○○在店內擔任之工作內容即如附表一所示。
    4.又該電動玩具店雖大門深鎖，惟該店確有對外營業，而上門顧客只要經把風之
      員工查看證件後即會開門讓其進入把玩，已如前述，足認該址係任何人均可前
      往，為公眾得出入之場所。
    5.再者刑法上所規定之常業犯，只須有賴某種犯罪為業之意思而有事實之表現為
      已足，非必以之為唯一之生活事業為必要，縱有其他職業，而仍恃該犯罪為生
      者，亦無礙於常業犯之認定。本件被告Ｇ○○於前開犯行期間係以經營該電子
      遊戲場維生，而被告申○○、子○○、酉○○、甲○○、Ｒ○○則分別以三萬
      二千元及二萬一千元之月薪受僱於被告Ｇ○○在上開電動玩具店，負責店內如
      附表一所示之工作，且當時均無其他工作，業據其等在言詞辯論時自承在卷，
      顯見有恃此為生而以之為常業之事實。
    6.此外，復有扣案賭資六萬零五佰三十元、代幣一萬九千二百五十枚、會員名冊
      乙批、員工名冊二張、會員卡二百七十張、帳冊乙本、報表二十五張、出珠單
      三百二十張、機臺號碼牌四百七十張、電子遊戲機外殼一百零一部、積體電路
      板一百十一片（含「柏青哥」八十片、「超八」十片、「七ＰＫ」十片及「大
      型賓果」十一片）、電腦（含鍵盤）乙部、印表機乙部、監視器鏡頭十六具、
      螢幕乙部、分格器乙部、計分卡三百十張、主機電腦乙部、點珠機三部及小鋼
      珠三十萬顆等可資佐證，是以被告申○○、子○○、酉○○、甲○○、Ｒ○○
      Ｄ○○、壬○○、丙○○、Ｑ○○、戌○○、Ｐ○○、午○○、Ｃ○、丑○○
      所為前開辯詞，顯與事實不符而為圖卸之詞，不足採信。從而本件事證明確，
      被告等之犯行亦均足堪認定。
二、核被告Ｇ○○、申○○、子○○、酉○○、甲○○、Ｒ○○所為，均係犯刑法第
    二百六十七條之常業賭博罪，另被告Ｇ○○未辦理營利事業登記即經營電子遊戲
    場業，係違反電子遊戲場業管理條例第十五條之規定，應論以同條例第二十二條
    之未經登記而經營電子遊戲場業罪。其等與先行審結之己○○、寅○○、未○○
    、巳○○等人及另行審結之亥○○間，就常業賭博之犯行有犯意之聯絡及行為之
    分擔，均為共同正犯。按「以自己共同犯罪之意思，參與實施犯罪構成要件以外
    之行為，或以自己共同犯罪之意思，事先同謀，而由其中一部分人實施犯罪之行
    為者，均為共同正犯。」，司法院大法官會議釋字第一○九號解釋可資參照。本
    件被告申○○、甲○○、寅○○之把風及清潔工作雖非參與賭博之構成要件行為
    ，然Ｇ○○所以僱用甲○○、寅○○擔任現場清潔工作，無非係為維持上開電子
    遊戲場之衛生環境，俾使該店得以正常營運，否則賭客實無可能在髒亂之環境中
    繼續賭玩；而被告申○○所擔任把風及過濾客人身分之工作，亦無非減低該店遭
    警查緝之風險，使該店得以正常營運；而被告申○○、甲○○及寅○○就該店係
    從事賭博以營利既難諉為不知，復又以該店之營運收入所得而取得每月之薪資，
    堪認其係以自己共同犯常業賭博罪之意思，而參與實施犯罪構成要件以外之行為
    ，仍為共同正犯。另被告Ｄ○○、壬○○、丙○○、Ｑ○○、戌○○、Ｐ○○、
    午○○、Ｃ○、丑○○所為，均係犯刑法第二百六十六條第一項之在公眾得出入
    之場所賭博財物罪。被告Ｇ○○所犯上揭二罪間，係同一自然行為分別就其作為
    面與不作為面為法評價後同時所觸犯，其以一行為觸犯二罪名，有想像競合犯關
    係，應依刑法第五十五條之規定，從一重之常業賭博罪處斷。另被告子○○前因
    賭博案件，經本院以八十六年度易字第六五三八號判處有期徒刑二月，甫於八十
    七年五月十八日以易科罰金執行完畢，此有臺灣高等法院檢察署刑案紀錄簡覆表
    附卷足參，其於五年以內再犯本件最重本刑為有期徒刑以上之罪，為累犯，應依
    刑法第四十七條之規定加重其刑。爰審酌被告等人之素行、犯罪之動機、目的、
    手段、所生之危害及犯後態度等一切情狀，分別量處如主文所示之刑，並就被告
    Ｇ○○、申○○、子○○、酉○○、甲○○、Ｒ○○所處徒刑部分，及被告Ｄ○○、壬○○、丙○○、Ｑ○○、戌○○、Ｐ○○、午○○、Ｃ○、丑○○所處罰
    金部分，分別諭知易科罰金及易服勞役之標準，以示儆懲。另扣案賭資六萬零五
    佰三十元、代幣一萬九千二百五十枚、電子遊戲機外殼一百零一部、積體電路板
    一百十一片（含「柏青哥」八十片、「超八」十片、「七ＰＫ」十片及「大型賓
    果」十一片）及小鋼珠三十萬顆等，均係在櫃檯即兌換籌碼處之財物及當場賭博
    之器具，業經被告Ｇ○○於偵查中及本院審理中供明在卷，應依刑法第二百六十
    六條第二項之規定併予宣告沒收。至於扣案會員名冊乙批、員工名冊二張、會員
    卡二百七十張、帳冊乙本、報表二十五張、出珠單三百二十張、機臺號碼牌四百
    七十張、電腦（含鍵盤）乙部、印表機乙部、監視器鏡頭十六具、螢幕乙部、分
    格器乙部、計分卡三百十張、主機電腦乙部、點珠機三部等物，均係共同被告Ｇ
    ○○所有經營上開電子遊戲場而供其常業賭博犯行所用之物，亦應依刑法第三十
    八條第一項第二款之規定，於被告Ｇ○○、申○○、子○○、酉○○、甲○○、
    Ｒ○○所受刑之宣告項下併為沒收之諭知。
三、公訴意旨另以被告申○○、子○○、酉○○、甲○○、Ｒ○○尚觸犯電子遊戲場
    業管理條例第二十二條之罪，及被告Ｄ○○尚於九十年四月二十三日、二十四日
    亦曾至上開電子遊戲場賭玩，就此部分亦涉犯在公眾得出入之場所賭博財物罪。
    惟：
  (一)按電子遊戲場業管理條例第十五條、第二十二條分別規定：「未依本條例規定辦
    理營利事業登記者，不得經營電子遊戲場業。」、「違反第十五條規定者，處行
    為人一年以下有期徒刑、拘役或科或併科新台幣五十萬元以上二百五十萬元以下
    罰金。」，按法律之解釋應以文義解釋為其基本並為最大外延，上開法條之規範
    對象依其規定之形式應為電子遊戲場之經營者，而商業上所謂經營者，意指商業
事務籌劃、管理並以其運作之成效而負盈虧之人，應不包括單純領受薪資之受僱
    人，況受僱人根本無自為辦理登記之資格，自無科予辦理登記之義務。本件上開
    賭博性電子遊戲場係由被告Ｇ○○經營，被告申○○、子○○、酉○○、甲○○
    、Ｒ○○僅為受僱之人，其收入為與Ｇ○○約定之薪資，而非該電子遊戲場之盈
    餘，此經被告Ｇ○○及申○○、子○○、酉○○、甲○○、Ｒ○○均供述一致在
    卷，是以被告申○○、子○○、酉○○、甲○○、Ｒ○○雖就常業賭博之犯行與
    Ｇ○○為共同正犯，然其等並非該電子遊戲場之經營者甚明，自無上開法條之適
    用，而不成立電子遊戲場業管理條例第二十二條之罪。惟公訴人認此與前開經起
    訴論科之常業賭博罪間有牽連犯之裁判上一罪關係，爰不另為無罪之諭知。
  (二)按犯罪事實應依證據認定之，無證據不得推定其犯罪事實；又不能證明被告犯罪
    者，應諭知無罪之判決，刑事訴訟法第一百五十四條、第三百零一條第一項分別
    定有明文。次按被告之自白，不得作為有罪判決之唯一證據，仍應調查其他必要
    之證據，以察其是否與事實相符，刑事訴訟法第一百五十六條第二項亦規定甚明
    。且刑事訴訟上證明之資料，無論其為直接或間接證據，均須達於通常一般之人
    均不致有所懷疑，而得確信其為真實之程度，始得據為有罪之認定，若其關於被
    告是否犯罪之證明未能達此程度，而有合理懷疑之存在，致使無從形成有罪之確
    信，根據「罪證有疑，利於被告」之證據法則，即不得遽為不利被告之認定，亦
    有最高法院七十六年度臺上字第四九八六號判例可資參照。訊之被告Ｄ○○堅詞
    否認曾於九十年四月二十三日及二十四日至上開電子遊戲場賭玩，辯以遭警查獲
    之當日係伊第一次前往該店把玩等語。查被告固曾於警訊時陳稱前往該店二次云
    云（參偵查卷第八十一頁背面），於偵查中則稱遭查獲日前已玩過乙次小鋼珠，
    時間在九十年四月二十三日或二十四日云云（參偵查卷第二百五十五頁）。惟其
    在本院審理中則供稱：「（問：對警訊、偵查中所說的話有無意見？）實在。我
    在本案有去地檢署開庭過。我當時的意思是說，我之前有在別地方玩過，這家店
    我是第一次去的。」等語（參本院九十一年十月十四日審判筆錄第十三頁），是
    以被告Ｄ○○於警訊及偵查中所稱曾在九十年四月二十三日或二十四日玩過乙次
    小鋼珠之情形是否確在本件被告Ｇ○○所經營之電子遊戲場內所為，徒由上開供
    述尚難得其確認；而所稱在九十年四月二十三日或二十四日所把玩之小鋼珠之處
    所係位於何處？是否如本件之電子遊戲場容許客人以贏得之小鋼珠兌換現金？凡
    此均乏事證可佐，自尚難僅以被告Ｄ○○在警訊及偵查中簡略之供述即遽行認定
    。此外，復查無其他積極事證可認被告Ｄ○○尚有何犯行，依前開之說明及罪疑
    唯輕之刑事訴訟原則，其此部分之犯罪尚屬未能證明，檢察官雖未敘明被告Ｄ○○此部分犯嫌與其九十年四月二十六日之賭博犯罪之關係如何，惟此部分如成立
    犯罪，與其前開經起訴並論科之於九十年四月二十六日之賭博犯罪實有連續犯之
    裁判上一罪關係，爰不另為無罪之諭知，併此敘明。
據上論斷，應依刑事訴訟法第二百九十九條第一項前段、第二十八條、第二百六十六
條第一項、第二百六十七條、第五十五條、第四十七條、第四十一條第一項、第四十
二條第二項、第二百六十六條第二項、第三十八條第一項第二款、電子遊戲場業管理
條例第二十二條、罰金罰鍰提高標準條例第一條前段、第二條，判決如主文。
本案經檢察官李海龍到庭執行職務。
中      華      民      國      九十一      年    十    月    二十八    日
                                  臺灣板橋地方法院刑事第二庭
                                          法  官  楊  博  欽
右正本證明與原本無異。
如不服本判決，應於判決送達後十日內，向本院提出上訴狀。
                                          書記官  潘  文  賢
中      華      民      國      九十一      年    十    月    二十八    日
附表一：
┌───┬─────────┬─────┬───────────────┐
│姓  名│開始受僱日期      │每月薪資  │擔任工作                      │
├───┼─────────┼─────┼───────────────┤
│申○○│九十年四月一日    │三萬二千元│把風及過濾客人身分            │
├───┼─────────┼─────┼───────────────┤
│子○○│九十年四月五日    │二萬一千元│柏青哥以外電子遊戲機之開分、洗│
│      │                  │          │分                            │
├───┼─────────┼─────┼───────────────┤
│酉○○│九十年四月八日    │二萬一千元│同右                          │
├───┼─────────┼─────┼───────────────┤
│Ｒ○○│九十年四月二十二日│二萬六千元│柏青哥區域之清潔並代為客人至櫃│
│      │                  │          │臺兌換代幣                    │
├───┼─────────┼─────┼───────────────┤
│甲○○│九十年四月二十日  │二萬一千元│柏青哥區域之清潔並代為客人至櫃│
│      │                  │          │臺兌換代幣                    │
└───┴─────────┴─────┴───────────────┘
附表二：
┌───┬──────────────────┬────────────┐
│姓  名│到達該店賭玩時間                    │賭玩之電子遊戲機種類    │
├───┼──────────────────┼────────────┤
│Ｄ○○│九十年四月二十六日二十二時許前某時  │柏青哥                  │
├───┼──────────────────┼────────────┤
│壬○○│九十年四月二十六日二十二時許前某時  │柏青哥                  │
├───┼──────────────────┼────────────┤
│丙○○│九十年四月二十六日二十二時許前某時  │柏青哥                  │
├───┼──────────────────┼────────────┤
│Ｑ○○│九十年四月二十六日二十二時許前某時  │柏青哥                  │
├───┼──────────────────┼────────────┤
│戌○○│九十年四月二十六日二十二時許前某時  │柏青哥                  │
├───┼──────────────────┼────────────┤
│Ｐ○○│九十年四月二十六日二十二時許前某時  │柏青哥                  │
├───┼──────────────────┼────────────┤
│午○○│九十年四月二十六日二十二時許前某時  │柏青哥    │
├───┼──────────────────┼────────────┤
│Ｃ  ○│九十年四月二十六日二十一時許        │超九                    │
├───┼──────────────────┼────────────┤
│丑○○│九十年四月二十六日二十二時許前某時  │柏青哥                  │
└───┴──────────────────┴────────────┘
附錄本案論罪科刑法條全文：
中華民國刑法第二百六十六條
  在公共場所或公眾得出入之場所賭博財物者，處一千元以下罰金。但以供人暫時娛
  樂之物為賭者，不在此限。
  當場賭博之器具與在賭檯或兌換籌碼處之財物，不問屬於犯人與否，沒收之。
中華民國刑法第二百六十七條
  以賭博為常業者，處二年以下有期徒刑，得併科一千元以下罰金。
電子遊戲場業管理條例第二十二條
  違反第十五條規定者，處行為人一年以下有期徒刑、拘役或科或併科新台幣五十萬
  元以上二百五十萬元以下罰金。
